臺灣臺東地方法院刑事判決　　　　　　　　96年度易字第54號
公　訴　人　臺灣臺東地方法院檢察署檢察官
被　　　告　乙○○
上列被告因竊盜案件，經檢察官提起公訴（96年度偵字第91號）
，及追加起訴（96年度偵字第434號、第500號），嗣因被告就被
訴事實為有罪之陳述，本院告知被告簡式審判程序之旨，並聽取
當事人之意見後，裁定改由受命法官獨任依簡式審判程序進行，
判決如下：
    主  文
乙○○踰越安全設備，於夜間侵入住宅竊盜，累犯，處有期徒刑
捌月：又攜帶兇器，毀壞安全設備，於夜間侵入住宅竊盜，累犯
，處有期徒刑拾月；又夜間侵入住宅竊盜，未遂，累犯，處有期
徒刑陸月；應執行有期徒刑壹年拾月，並於刑之執行前，令入勞
動處所強制工作參年。
    事  實
一、乙○○前因竊盜案件，經本院判處有期徒刑7 月確定，於民
    國93年5 月31日縮短刑期執行完畢；又因竊盜案件，經本院
    判處有期徒刑1 年確定，甫於95年6月4日縮短刑期執行完畢
    。
二、乙○○詎不知悔改，竟意圖為自己不法之所有，於95年11月
    26日凌晨1時許之夜間，前往臺東縣臺東市○○路186號黃美
    鳳之住處，見黃美鳳上開住處之後側窗戶未鎖，即踰越該窗
    戶進入屋內後，入內竊取黃美鳳所有之皮包1 只（內有現金
    新臺幣15,000元，及鑰匙1 串）得手。嗣經黃美鳳報警處理
    並調閱現場監視器光碟，而循線查知上情。
三、乙○○另基於意圖為自己不法之所有，於96年1月19日凌晨3
    時30分許之夜間，騎乘蔡昇杰所有之車牌號碼WWI-989 號輕
    機車，至臺東縣臺東市○○路357 號前，徒手卸下甲○○位
    於臺東縣臺東市○○路355 號住處後方窗戶並踰越而進入後
    ，持在甲○○所有之客觀上足以對人之生命、身體、健康、
    安全構成威脅，具有危險性之剪刀強行撬開放置於櫃檯上之
    收銀機，竊取收銀機內之數額不詳之現金，得手後旋即徒步
    逃離現場。嗣經甲○○報警處理並調閱現場監視器光碟，及
    現場遺留之上開輕機車而循線查知上情。
四、乙○○復基於意圖為自己不法之所有，於96年2月18日晚上8
    時10分許，見臺東縣臺東市○○路246 號丙○○住處之大門
    未鎖，即趁他人不注意之際，徒手打開大門進入，乙○○已
    開始物色財物，尚未得手之際，旋遭丙○○發現後大聲喝止
    ，乙○○見狀旋即逃逸而未遂。
五、案經丙○○訴由臺東縣警察局臺東分局報請臺灣臺東地方法
    院檢察署檢察官偵查起訴及追加起訴。
    理  由
一、按本件被告乙○○所犯係刑法第321條第1項第1款、第2款之
    踰越安全設備，於夜間侵入住宅竊盜、第321條第1項第1 款
    、第2款、第3款之攜帶兇器，踰越安全設備，於夜間侵入住
    宅竊盜、第321條第2項、第1項第1款之於夜間侵入住宅竊盜
    未遂罪，均屬死刑、無期徒刑、最輕本刑為3 年以上有期徒
    刑以外之罪，其於準備程序就前揭被訴事實為有罪之陳述，
    經法官告知簡式審判程序之旨，並聽取其與公訴人之意見後
    ，本院認無不得或不宜改依簡式審判程序進行之處，爰依刑
    事訴訟法第273條之1第1 項，裁定本件由受命法官獨任進行
    簡式審判程序，合先敘明。
二、認定犯罪事實所憑之證據及理由：
（一）構成犯罪事實欄第2項部分：
    1.被告於警詢及本院準備程序中對上開事實坦承不諱。
    2.證人即被害人黃美鳳於警詢及偵查中之證詞。
    3.此外，復有卷附之三博大飯店旅客住宿一覽表及相片10幀
      在卷可稽。
（二）構成犯罪事實欄第3項部分：
    1.被告於偵查及本院準備程序中對上開事實坦承不諱。
    2.證人即被害人甲○○於警詢及偵查中之證詞。
    3.證人蔡昇杰於警詢之證詞。
    4.此外，復有監視器錄影畫面、刑案現場平面圖各1 紙及相
      片12幀在卷可稽。
（三）構成犯罪事實欄第4項部分：
    1.被告於偵查及本院準備程序中對上開事實坦承不諱。
    2.證人即告訴人丙○○於警詢之證詞。
    3.證人蔡明良於警詢之證詞。
    4.證人蔡明志於警詢之證詞。
    5.復有，刑案現場平面圖1紙附卷可考。
（四）由上述各節參互佐證，被告上開自白，核與事實相符，應
      堪採信。本件事證明確，被告犯行堪以認定。
三、論罪科刑之理由：
（一）按刑法第321條第1項第2款規定將「門扇」、「牆垣」、
      「其他安全設備」並列。所謂「其他安全設備」，指門扇
      、牆垣以外，依社會通常觀念足認為防盜之一切設備者，
      即屬相當，最高法院著有25年上字第4168號判例意旨可資
      參照。是一般窗戶既具有防閑之效用，依社會通常之觀念
      ，係屬於維護安全之防盜設備，自屬該條文所規定之「安
      全設備」甚明。次按攜帶兇器竊盜，祇須行竊時，攜帶具
      有危險性之兇器為已足，本件扣案之螺絲起子雖為仙○理
      髮廳所有，並非被告所攜往，然被告既於行竊之際攜之為
      工具，在客觀上已足對他人之生命身體構成威脅，具有危
      險性，自應成立刑法第321條第1項第3 款之攜帶兇器竊盜
      罪（最高法院78年度臺上字第4422號判決意旨參照），從
      而，被告持以作為撬開收銀機而竊取其中現金所用之剪刀
      ，雖非被告所攜往，然被告已攜之作為行竊之工具，且依
      一般社會觀念，剪刀係足以殺傷人之生命身體之危險物，
      自屬兇器。
（二）核被告所為，犯罪事實欄第2 項，係犯刑法第321條第1項
      第1款、第2款之踰越安全設備，於夜間侵入住宅竊盜罪；
      犯罪事實欄第3項，係犯同法第321條第1項第1款、第2 款
      、第3 款之攜帶兇器，踰越安全設備，於夜間侵入住宅竊
      盜；犯罪事實欄第4項，係犯第321條第2項、第1項第1 款
      之於夜間侵入住宅竊盜未遂罪。又其著手於竊盜構成要件
      行為之實施，因被發覺致未得逞，為未遂犯，應依刑法第
      25條第2項之規定減輕其刑。又被告所犯3罪間，行為互殊
      ，犯意各別，應分論併罰。
（三）被告前有如犯罪事實欄第1 項所載之犯罪科刑及執行情形
      ，有臺灣高等法院被告前案紀錄表1 份在卷足佐，其於有
      期徒刑執行完畢後，5 年內故意再犯有期徒刑以上本案之
      罪，為累犯，應依刑法第47條第1項之規定，加重其刑。
（四）公訴意旨雖認被告犯罪事實欄第4項之行為係犯同條項第1
      款、第2 款之踰越門扇於夜間侵入住宅竊盜罪，然被告於
      聲押庭中供稱：當時大門沒有鎖等語，且無其他證據足以
      證明被告有踰越門扇之犯行，是此部分容有未洽，然起訴
      法條與本案論罪法條相同，僅款次有所不同，尚不需變更
      其起訴法條，併為敘明之。
（五）本院審酌被告不思依循正軌賺取財物，竟以前揭竊盜手法
      ，意圖牟取不法所得，造成被害人黃美鳳、甲○○之權益
      嚴重受損，且致使社會治安益形敗壞，是被告所為自應受
      有相當程度之刑事非難；惟另考量被告犯後已能坦承犯行
      ，且所竊取之財物價值尚非至鉅，且業已賠償被害人黃美
      鳳，有和解書1 紙在卷可稽等一切情狀，分別量處如主文
      所示之刑，並定其應執行之刑，以資儆懲。
（六）末查被告有如事實欄所載之竊盜前科紀錄，此有臺灣高等
      法院被告前案紀錄表1 份附卷可查，竟未因刑之執行而改
      正，且甫於95年6月4日縮短刑期執行完畢，在短時間內又
      犯3 次夜間侵入住宅竊盜之犯行，顯見其對刑罰之反應薄
      弱，有犯罪之習慣，且被告之竊盜犯行，對社會治安及個
      人財產均生危害，非強制其從事勞動工作，無法端正其謀
      生觀念，為使其日後能重返社會，適應社會生活，爰依竊
      盜犯贓物犯保安處分條例第3條第1 項、第4條、第5條第1
      項之規定，宣告被告應於刑之執行前，令入勞動場所強制
      工作3年。
四、適用之法條：
（一）刑事訴訟法第299條第1項前段、第273條之1第1項。
（二）刑法第321條第1項第1款、第2款、第3款、第2項、第25條
      第2項、第47條第1項、第51條第5款。
（三）竊盜犯贓物犯保安處分條例第3條第1項、第4條、第5條第
      1項。
本案經檢察官楊大智到庭執行職務。
中　　華　　民　　國　　96　　年　　4 　　月　　18　　日
                  刑事第四庭    法  官 陳君鳳
以上正本證明與原本無異。
如不服本判決，應於判決送達後10日內向本院提出上訴狀（須附
繕本）。「切勿逕送上級法院」
                                書記官 洪月甚
中　　華　　民　　國　　96　　年　　4 　　月　　18　　日
附錄本案論罪科刑法條全文：
刑法第321條
犯竊盜罪而有左列情形之一者，處6月以上、5年以下有期徒刑：
一  於夜間侵入住宅或有人居住之建築物、船艦或隱匿其內而犯之
    者。
二  毀越門扇、牆垣或其他安全設備而犯之者。
三  攜帶兇器而犯之者。
四  結夥三人以上而犯之者。
五  乘火災、水災或其他災害之際而犯之者。
六  在車站或埠頭而犯之者。
前項之未遂犯罰之。
